臺北高等行政法院判決
　　　　　　　　　　　　　　　　　　 95年度訴字第04498號
　　　　　　　　　　　　　　　.
原　　　告　甲○○
被　　　告　財政部臺灣省北區國稅局
代　表　人　凌忠嫄（局長）住同上
訴訟代理人　乙○○
上列當事人間因營業稅及稅捐稽徵法事件，原告不服財政部中華
民國95年10月30日臺財訴字第09500373540 號（案號：第000000
00號）訴願決定，提起行政訴訟，本院判決如下：
　　主  文
原告之訴駁回。
訴訟費用由原告負擔。
　　事  實
一、事實概要：
　　原告未依規定申請營業登記，於民國（下同）88年銷售新竹
    縣新豐鄉中崙村中崙163 之6 號【總價新臺幣（下同）3,50
    0,000 元、房屋評定現值431,700 元、土地公告現值147,70
    0 元】、163 之7 號（總價3,500,000 元、房屋評定現值47
    3,700 元、土地公告現值108,992 元）2 戶房屋，91年銷售
    同縣湖口鄉○○路425 巷8 號（總價4,500,000 元、房屋評
    定現值417,200 元、土地公告現值420,000 元）及同縣湖口
    鄉○○路425 巷10號（總價4,900,000 元、房屋評定現值45
    5,700 元、土地公告現值350,000 元）2 戶房屋，分別漏報
    88年度銷售額5,196,444 元【計算式：（2,610,938 元＋2,
    845,328 元）÷1.05】，91年度銷售額4,775,134 元【計算
    式：（2,242,475 元＋2,771,416 元）÷1.05】，銷售額合
    計9,971,578 元（88年銷售額5,196,444 元＋91年銷售總額
    4,775,134 元），嗣遭人檢舉建屋出售未辦登記並漏開發票
    ，有逃漏營業稅情事，經被告所屬新竹縣分局查獲，認定違
    章成立，除核定補徵營業稅額498,579 元外，並就88年度部
    分，依行為時之營業稅法（嗣於90年7 月9 日改為加值型及
    非加值型營業稅法，以下簡稱營業稅法）第51條第1 款規定
    （另行為罰部分已逾核課期間），按所漏稅額259,822 元處
    1 倍漏稅罰259,800 元（計至百元止），就91年度部分，依
    稅捐稽徵法第44條及營業稅法第51條第1 款規定採擇一從重
    處罰，按查明認定之銷售總額4,775,134 元處5%行為罰238,
    756 元，二年度合計處罰鍰498,556 元。原告不服，主張建
    屋成本取得進項稅額396,295 元應予扣除云云，申請復查。
    案經被告審理認為：原告以非自用住宅用地興建系爭房屋出
    售，其取具二聯式統一發票，於查獲後始提出，依財政部81
    年1 月31日臺財稅第000000000 號函及89年10月19日臺財稅
    第89045725 4號函規定，計算漏稅額時不得扣扺銷項稅額，
    原處罰鍰49 8,556元並無違誤，遂以95年6 月20日北區國稅
    法一字第09 50012132 號復查決定予以駁回，未獲變更（下
    稱原處分）。原告仍有不服，提起訴願，亦遭決定駁回，遂
    提起本件行政訴訟。
二、兩造聲明：
（一）原告聲明（原告未於言詞辯論期日到場，據其起訴狀記載
      ）：
    1.訴願決定及原處分均撤銷。
    2.訴訟費用由被告負擔。
（二）被告聲明：
    1.駁回原告之訴。
    2.訴訟費用由原告負擔。
三、兩造之爭點：
（一）原告主張之理由：
    1.在我國出售房屋，依現行稅法規定有二種不同課稅方式：
      (1)自然人出售房屋，依所得稅法第9 條（財產交易所得）
        規定：「本法稱財產交易所得及財產交易損失，係指納
        稅義務人並非為經常買進、賣出之營利活動而持有之各
        種財產，因買賣或交換而發生之增益或損失。」其售屋
        利得視為財產交易所得，於次年核課綜合所得稅。
　　  (2)營業人出售房屋，則依加值型及非加值營業稅法第1 條
        規定：「在中華民國境內銷售貨物或勞務及進口貨物，
        均應依本法規定課徵加值型或非加值型之營業稅。」及
        同法第2 條（納稅義務人）：「營業稅之納稅義務人如
        左：一、銷售貨物或勞務之營業人…。」之規定，於出
        售時先就交易金額核課營業稅，再於次年就營業淨利核
        課營利事業所得稅。
      (3)綜上二種情形可知，出售房屋若賣方為營業人，即應課
        徵營業稅及營利事業所得稅; 若賣方是自然人且並非為
        經常買進、賣出房屋，則就售屋利得核課綜合所得稅。
    2.營業稅法規定之納稅義務人為營業人：加值型及非加值型
      營業稅法（下稱營業稅法）第1 條「在中華民國境內銷售
      貨物或勞務及進口貨物，均應依本法規定課徵加值型或非
      加值型之營業稅。」此條文係規範課稅範圍，為課稅客體
      ，營業稅課稅對象尚要依營業稅法中之其他規定；即同法
      第2 條（納稅義務人）「營業稅之納稅義務人如左：一、
      銷售貨物或勞務之營業人…。」始為規範納稅義務，此即
      為課稅主體，即營業人始負有營業稅之納稅義務；又依同
      法第6 條「有左列情形之一者，為營業人：一、以營利為
      目的之公營、私營或公私合營之事業。二、非以營利為目
      的之事業、機關、團體、組織，有銷售貨物或勞務者。三
      、外國之事業、機關、團體、組織，在中華民國境內之固
      定營業場所。」明定營業人之定義。
    3.自然人非營業人：依上述第2 點規定，成為課徵營業稅對
      象者，以營業人為限，故自然人因不屬於營業稅法第6條
      第2 款及3 款所稱之「非以營利為目的之事業、機關、團
      體、組織」及「外國之事業、機關、團體、組織」，除非
      其屬於同條第1 款所稱之「以營利為目的之公營、私營或
      公私合營之事業」，否則不能認其為營業人；而個人並未
      包含在內，且依照上述營業人之定義，在中華民國境內銷
      售貨物或勞務之主體如為個人，即不構成納稅義務人。
    4.原告非為營業人：原告出售之房屋於出售年度之次年已依
      所得稅法14條規定報繳綜合所得稅中之財產交易所得，亦
      無逃漏稅之意圖，且報繳後被告亦受理。原告本身為自然
      人亦無任何固定營業場所或牌號，又依上述第2 點所述營
      業稅法第1 條、第2 條、第3 條、第6 條之規定及所得稅
      法第10條「本法稱固定營業場所係指經營事業之固定場所
      ，包括管理處、分支機構、事務所、工廠、工作場、棧房
      、礦場及建築工程場所。」及第11條2 項「本法稱營利事
      業，係指公營、私營或公私合營，以營利為目的，具備營
      業牌號或場所之獨資、合夥、公司及其他組織方式之二、
      商、農、林、漁、牧、礦冶等營利事業。」對營利事業之
      定義，可知原告並非營利事業（即營業人）。
    5.被告誤引財政部81年1 月31日臺財稅第000000000 號函「
      …除土地所有權人以持有一年以上之自用住宅用地，拆除
      改建房屋出售者外，均應依法辦理營業登記，課徵營業稅
      及營利事業所得稅。…五、本函發布日前，營業人假借（
      利用）個人名義建屋出售，稽徵機關仍應依照本部80年7
      月10日臺財稅第801250742 號函規定，加強查核，膺續辦
      理。」之規定，疏於查證原告是為營業稅法第6 條所定義
      之營業人而假借（利用）個人名義建屋出售者，即逕認定
      原告為營業人，核課營業稅，顯已誤用該規定。
    6.被告所持之依據財政部81年1 月31日臺財稅第000000000
      號函除逾越所得稅法第9 條（財產交易所得）之規定，上
      開解釋令逕行以二分法規定「除土地所有權人以持有一年
      以上之自用住宅用地，拆除改建房屋出售者外，均應課徵
      營業稅」，此解釋令以命令規定人民的納稅義務，且未闡
      明與營業稅第2 條「納稅義務人」規定之關聯，且與所得
      稅法第9 條相違；明顯係以命令增加人民之租稅負擔義務
      ，限制人民之權利，此與憲法第19條『人民有依法律納稅
      之義務』、同法第172 條『命令與憲法或法律牴觸者無效
      。』及中央法規標準法第5 條「左列事項應以法律定之一
      、憲法或法律有明文規定，應以法律定之者二、關於人民
      之權利、義務者。」同法第6 條「應以法律規定之事項，
      不得以命令定之。」等規定相違。又鈞院91年度訴字640
      號判決理由二中亦對「…財政部八十一年一月三十一日臺
      財稅字算入一一六五七九五六號函：『…』將個人建屋出
      售，限於土地所有權人以持有一年以上之自用住宅用地，
      拆除改建房屋出售者，課徵綜合所得稅，其餘情形均應依
      法辦理營業登記，課徵營業稅及營利事業所得稅，與首揭
      說明不符，違背營業稅法第六條規定，增加課徵綜合所得
      稅法律所無之限制，於法不合，在此範圍內，應不予適用
      。」
    7.又依行政罰法第7 條規定：「任何違反行政法上義務之行
      為非出於故意或過失者，不予處罰。」及其立法理由三、
      「現代民主法治國家對於行為人違反行政法上義務欲加以
      處罰時，應由國家負證明行為人有故意或過失之舉證責任
      ，方為保障人權之進步立法。」原告個人出售房屋已完全
      依照所得稅第9 條、第14條及同法施行細則第17-2條之規
      定報繳綜合所得稅，被告且已核課在案，原告並無故意或
      過失違反行政法上義務之行為，而被告亦未履行證明行為
      人有故意或過失之舉證責任，原處分自非適法。退萬步言
      ，縱或認定原告應課營業稅，則營業行為並非僅有銷售，
      其買入原物料、貨品、製造等均應屬營業行為；本案既認
      定原告有建屋出售之行為，則建屋之成本業已取得營造廠
      所開立之二聯式發票4,200,000 元（含稅200,000 元），
      焉能不予理會。
    8.依89年6 月7 日修正前之營業稅法施行細則第52條第2 項
      雖規定：「本法第五十一條各款之漏稅額，依左列規定認
      定之：一、第一款至第四款，以核定之銷售額，第六款以
      核定之給付額，依規定稅率計算之稅額為漏稅額。…」但
      因顯與母法規定意旨不符，於89年6 月7 日以後已修正為
      「本法第五十一條第一款至第六款之漏稅額，依左列規定
      認定之: 一、第一款至第四款及第六款，以經主管稽徵機
      關依查得之資料，核定應補徵之應納稅額為漏稅額。…」
      自不能再僅以稽徵機關查得之銷售額，依規定稅率計算之
      稅額為漏稅額即應補徵之應納稅額。
    9.司法院釋字第420 號解釋指出：「涉及租稅事項之法律，
      其解釋應本於租稅法律主義之精神，依各該法律之立法旦
      的，衡酌經濟上之意義及實質課稅之公平原則為之。」本
      案原告若依被告見解於事先辦理營業登記，則其應負擔之
      營業稅為100,310 元（「房屋售價9,971,578 ×5%＝498,
      556 （銷項稅額）」扣減「（4,239,839 ＋4,144,333 ）
      /1.05 ×.05 ＝399,246 （進項稅額）」此即為本案應納
      之稅賦；今被告僅按原告未依被告見解辦理營業登記，即
      變更原告的應納之稅負（100,310 元）而認定原告的稅負
      為498,556 元，則原告在本案所負擔的實質稅負為897,80
      2 元（498,556 +399,246），此有違實質課稅之公平原則
      。
　  10.又按最高行政法院（89年7 月1 日改制前為行政法院，下
      同）82年度判字第2410號判決：「惟查租稅法所重視者，
      應為足以表徵納稅能力之實質的經濟事實，而非其外觀之
      法律行為或形式上之登記事項，對實質上相同經濟活動所
      產生之相同經濟利益，應課以相同之租稅，始符合租稅法
      律主義所要求之公平及實質課稅原則，實質課稅原則為租
      稅法律主義之內涵及當然歸趨。故有關課徵租稅構成要件
      事實之判斷及認定，自亦應以其實質上經濟事實關係及新
      產生之實質經濟利益為準，而非以形式外觀為準。」惟按
      前揭司法院釋字420 號解釋及最高行政法院82年度判字24
      10號判決之意旨，稅捐稽徵機關於查得未辦理營業登記，
      而實質上有營業行為者，稅捐稽徵機關既應從實質上予以
      認定為營業人，並以其「未依規定申請營業登記擅自營業
      」予以補稅處罰，則就是否因營業行為而支付進項稅額，
      亦應從實質上經濟事實關係予以認定，否則即不符合租稅
      法律主義所要求之公平及實質課稅原則。再者，實質上之
      營業人因進貨支付進項稅額，銷售人開立發票予該實質上
      之營業人，並已就其銷售額申報繳納營業稅，此際如對實
      質上之營業人之銷售行為，依其銷售額補徵營業稅，卻不
      准其扣減可依查得之進貨額（即依進項發票所示進貨額）
      計算之進項稅額，則無異對該實質上之營業人就其進貨事
      實重複徵收營業稅，不但有違實質課稅原則及行政程序法
      第36條「行政機關應依職權調查證據，不受當事人主張之
      拘束，對當事人有利及不利事項一律注意。」之規定，亦
      與行為時和現行營業稅法第15條第1 項所揭示加值型營業
      稅係就各個銷售階段增加之價值分別予以課稅之本旨不合
      。
    11.按司法院釋字第385 號解釋：「憲法第19條規定人民有依
      法律納稅之義務，固係指人民有依據法律所定之納稅主體
      、稅目、稅率、納稅方法及納稅期間等項而負納稅義務之
      意，然課人民以繳納租稅之法律，於適用時，該法律所定
      之事項若權利義務相關連者，本於法律適用之整體性及權
      利義務之平衡，當不得任意割裂適用」。主管稽徵機關於
      查獲「未依規定申請營業登記而營業」之案件，自應「依
      照查得之資料，核定其應納稅額」，即包括依查得不利當
      事人之銷售額資料，及可以扣抵銷項稅額之有利當事人之
      進貨額資料，主管稽徵機關不能只核計當事人依其銷售額
      應履行之申報營業稅義務，卻不核認當事人依其進貨額所
      得行使之進項稅額扣抵銷項稅額之權利，而割裂法律之適
      用。亦即整體適用權利義務相關連之租稅法律係稽徵機關
      之責任與義務，稽徵機關不能只依職權調查不利當事人之
      課稅資料，卻不依職權調查有利當事人之抵稅資料，尤其
      不得將已查得或當事人所提出有利當事人之抵稅資料，置
      而不論。
    12.最高行政法院93年12月16日93年度判字第1602號判決認為
      ：基於實質課稅原則，主管稽徵機關既認「未依規定申請
      營業登記擅自營業」之情形，應以實際營業人為營業稅之
      納稅義務人，則其核定銷項稅額及可以扣抵銷項稅額之進
      項稅額，即均應以實際進貨、銷貨及支出進項稅額、收取
      銷項稅額之情形為斷，不應選擇性地核定銷項稅額以實質
      為準，採認進項稅額卻又以發票之形式外觀為準，其實質
      課稅之立場始稱一貫。而未辦妥營業登記之營業人有進貨
      、銷貨之事實，實質上與辦妥營業登記之營業人之進貨、
      銷貨行為既無不同，基於平等原則，即不得為差別之待遇
      ，而應一體適用行為時營業稅法第15條第1 項之規定，准
      其以進項稅額扣抵銷項稅額。此為最高行政法院93年判字
      第1602號對「實質課稅原則」在「未依規定申請營業登記
      擅自營業」具體判決。
    13.又按司法院釋字第337 號解釋文中理由書所述：「違反稅
      法之處罰，有因逃漏稅捐而予處罰者，亦有因違反稅法上
      之作為或不作為義務而予處罰者，營業稅法第51條第1 項
      本文規定: 『納稅義務人有左列情形之一者，除追繳稅款
      外，按所河祝扛處五倍至二十倍罰鍰，並得停止其營業。
      』依其意旨，乃係就漏稅行為所為之處罰規定，因之，對
      同條項第5 款之「虛報進項稅額者」加以處罰，自應以有
      此行為，並因而「發生漏稅之事實」為處罰要件，…。」
      依被告認定原告違反營業稅法第51條第1 款「未依規定申
      請營業登記而營業者。」則有司法院釋字第337 號「…並
      因而逃漏稅款者，始得據以追繳稅款及處罰。…」對漏稅
      行為所為之處罰規定之適用，亦即依被告見解原告未辦理
      營業登記，所造成國庫損失為100,310 元，要處漏稅罰亦
      應依此金額，鈞院94年度訴字第98號判決亦採此論。
    14.加值型營業稅立法日的為消除重複課稅及稅上加稅：又依
      財政部84年3 月24日臺財稅第841614038 號函「…說明：
      二…如該營業人能證明確有支付進項稅額予實際銷貨之營
      業人，並經稽徵機關查明該稅額已依報繳者，除應依稅捐
      稽徵法第44條規定處以行為罰外，尚應依營業稅法第19條
      第1 項第1 款規定，就其取得不得扣抵憑證扣抵銷項稅額
      部分，追補稅款，不再處漏稅罰，前經本部83年7 月9 日
      臺財稅第831601371 號函說明二（一）2 核釋在案。」本
      案既已於建屋時取得二聯式發票（含稅），且營造廠並已
      繳納稅款，則本案於計算漏稅額時自應扣除已納之營業稅
      ，始符合加值型營業稅於74年3 月14日立法時陸部長潤康
      於立法院之立法說明「…消除重複課稅與稅上加稅…」之
      立法理由。
　  15.結論：原告興建房屋出售，應撤銷原處分之事實及理由陳
      述如上，原處分及訴願決定均有違背法令。
（二）被告主張之理由：
    1.按「營利事業依法規定應給與他人憑證而未給與，應自他
      人取得憑證而未取得…應就其未給與憑證、未取得憑證…
      經查明認定之總額，處百分之五罰鍰。」為稅捐稽徵法第
      44條所明定。次按「在中華民國境內銷售貨物或勞務，及
      進口貨物，均應依本法規定課徵營業稅。」「在中華民國
      境內銷售貨物或勞務及進口貨物，均應依本法規定課徵加
      值型或非加值型之營業稅。」「將貨物之所有權移轉與他
      人，以取得代價者，為銷售貨物。」「營業人之總機構及
      其他固定營業場所，應於開始營業前，分別向主管稽徵機
      關申請營業登記。」「營業人有左列情形之一者，主管稽
      徵機關得依照查得之資料，核定其銷售額及應納稅額並補
      徵之…三、未辦妥營業登記，即行開始營業…而未依規定
      申報銷售額者。」「納稅義務人，有左列情形之一者，除
      追繳稅款外，按所漏稅額處1 倍至10倍罰鍰，並得停止其
      營業：一、未依規定申請營業登記而營業者。」行為時營
      業稅法及加值型及非加值型營業稅法第1 條、第3 條第1
      項、第28條前段、第43條第1 項第3 款及第51條第1 款復
      規定甚明。又「建屋出售核屬營業稅法規定應課徵營業稅
      之範圍，自本函發布日起，經建築主管機關核發建造執照
      者，除土地所有權人以持有1 年以上之自用住宅用地拆除
      改建房屋出售者外，均應依法辦理營業登記，課徵營業稅
      及營利事業所得稅…有關個人出資建屋出售，其財產交易
      所得計課綜合所得稅之規定，適用之範圍，自本函發布日
      起，應以依本函規定免辦營業登記並免課徵營業稅及營利
      事業所得稅者為限。」「依營業稅法第35條第1 項規定，
      營業人不論有無銷售額，應按期填具申報書，檢附退抵稅
      款及其他有關文件，向主管稽徵機關申報銷售額、應納或
      溢付營業稅額。準此，營業人之進項稅額准予扣抵或退還
      ，應以已申報者為前提，故營業人違反營業稅法第51條第
      1 款至第4 款及第6 款，據以處罰之案件，營業人如於經
      查獲後始提出合法進項憑證者，稽徵機關於計算其漏稅額
      時尚不宜准其扣抵銷項稅額。」為財政部81年1 月31日臺
      財稅第000000000 號函及89年10月19日臺財稅第89045725
      4 號函所明釋。
    2.本件原告未依規定申請營業登記，於首揭期間銷售新竹縣
      新豐鄉中崙村中崙163 之6 號、163 之7 號及同縣湖口鄉
      ○○路425 巷8 號、10號4 戶房屋，銷售額合計9,971,57
      8 元，經被告分別依88年度銷售額5,196,444 元，按所漏
      稅額259,822 元處1 倍漏稅罰259,800 元（計至百元止）
      ，91年度按查明認定之銷售總額4,775,134 元處5%行為罰
      238,756 元合計處罰鍰498,556 元，原告自認為自然人非
      經常買進賣出房屋，應售屋利得課綜合所得稅，恐係誤解
      法令。關於原告銷售房屋之細項如下：
      (1)88年銷售2 間：新新竹縣新豐鄉中崙村中崙163 之 6號
        總價3,500,000 元（房屋評定現值431,700 元、土地公
        告現值147,700 元）新竹縣新豐鄉中崙村中崙163 之7
        號總價3,500,000 元（房屋評定現值473,700 元、土地
        公告現值108,992 元）91年銷售2 間：新竹縣湖口鄉○
        ○路425 巷8 號總價4,500,000 元（房屋評定現值417,
        200 元、土地公告現值420,000 元）新竹縣湖口鄉○○
        路425 巷10號總價4,900,000 元（房屋評定現值455,70
        0 元、土地公告現值350,000 元）。
      (2)按房屋評定現值與土地公告現值比例計算：中崙163
        之6 號：3,500,000 元×（431,700 元/431,700元＋14
        7,700 元）＝2,610,938 元中崙163 之7 號：3,500
        ,000元×（473,700 元/473,700元＋108,992 元）＝2
        ,845,328元新湖路425 巷8 號：4,500,000 元×（41
        7,200 元/417,200元＋420,000 元）＝2,242,475 元
        新湖路425 巷10號：4,900,000 元×（455,700 元/455
        ,700 元＋350,000 元）＝2,771,416 元
      (3)88年漏報銷售額：（2,610,938 元＋2,845,328 元）÷
        1.05＝5,196,444 元；91年漏報銷售額：（2,242,475
        元＋2,771,416 元）÷1.05＝4,775,134 元；銷售額合
        計9,971,578元。
    3.原告另主張建屋之成本已取得營造廠所開立二聯式統一發
      票依面積分攤工程款分別為4,239,839 元及4,144,333 元
      ，含稅399,246 元【計算式：（4,239,839 元＋4,144,33
      3 元）÷1.05×5 ﹪=399,246元】計算漏稅額時進項稅額
      應准其扣抵一節，依前揭財政部89年10月19日臺財稅第89
      0457254 號函，營業人之進項稅額准予扣抵或退還，應以
      已申報者為前提，並非營業人取得進項憑證均得扣抵。原
      告經人檢舉以個人名義興建房屋出售，其既未申報系爭進
      項憑證，被告機關無從循據首揭稅法第15條、第19條及第
      33條規定就形式及實質要件審查，自非為當期之累積留抵
      稅額，依前揭解釋函否准扣抵銷項稅額並無不合。綜上，
      原處罰鍰498,556 元並無違誤。
    4.綜上所述，原處分及訴願決定，並無違誤。
   理  由
一、本件原告經合法通知，未於言詞辯論期日到場，核無行政訴
    訟法第218 條準用民事訴訟法第386 條各款所列情形，爰併
    準用民事訴訟法第385 條第1 項前段規定，依被告之聲請，
    由其一造辯論而為判決。
二、原告主張：在我國出售房屋，依現行稅法規定有二種不同的
    課稅方式，出售房屋若賣方為營業人，即應課徵營業稅及營
    利事業所得稅；若賣方是自然人且並非為經常買進、賣出房
    屋，則就售屋利得核課綜合所得稅。成為課徵營業稅對象者
    ，以營業人為限，故自然人因不屬於營業稅法第6 條第2 款
    及3 款所稱之「非以營利為目的之事業、機關、團體、組織
    」，及「外國之事業、機關、團體、組織」，除非其屬於同
    條第1 款所稱之「以營利為目的之公營、私營或公私合營之
    事業」，否則不能認其為營業人，即使其有銷售貨物或勞務
    ，亦不能對之課營業稅。縱認定原告應課營業稅，則營業行
    為並非僅有銷售，其買入原物料、貨品、製造等均應屬營業
    行為退萬步言，本案既認定原告有建屋出售之行為，則建屋
    之成本業已取得營造廠所開立之二聯式發票4,200,000 元（
    含稅200,000 元），豈能不理會。本案原告若依被告見解於
    事先辦理營業登記，則其應負擔之營業稅為100,310 元（「
    房屋售價9,971,578 ×5%＝498,556 （銷項稅額）」扣減「
    （4,239,839 ＋4,144,333 ）/1.05 ×.05 ＝399,246 （進
    項稅額）」此即為本案應納之稅賦；今被告僅按原告未依被
    告見解辦理營業登記，即變更原告的應納之稅負（100,310
    元）而認定原告的稅負為498,556 元，則原告在本案所負擔
    的實質稅負為897,802 元（498,556 +399,246），此有違實
    質課稅之公平原則。主管稽徵機關於查獲「未依規定申請營
    業登記而營業」之案件，應「依照查得之資料，核定其應納
    稅額」，即包括依查得不利當事人之銷售額資料，及可以扣
    抵銷項稅額之有利當事人之進貨額資料。主管稽徵機關不能
    只核計當事人依其銷售額應履行之申報營業稅義務，卻不核
    認當事人依其進貨額所得行使之進項稅額扣抵銷項稅額之權
    利，而割裂法律之適用。本案既已於建屋時取得二聯式發票
    （含稅），且營造廠並已繳納稅款，則本案於計算漏稅額時
    自應扣除已納之營業稅，始符合加值型營業稅於74年3 月14
    日立法時陸部長潤康於立法院之立法說明「消除重複課稅與
    稅上加稅」之立法理由。為此，原告依據行政訴訟法第4 條
    第1 項規定提起本件撤銷訴訟，求為判決如聲明所示。
三、被告則以：本件原告未依規定申請營業登記，於首揭期間銷
    售新竹縣新豐鄉中崙村中崙163 之6 號、163 之7 號及同縣
    湖口鄉○○路425 巷8 號、10號4 戶房屋，銷售額合計9,97
    1,57 8元，經被告分別依88年度銷售額5,196,444 元，按所
    漏稅額259,822 元處1 倍漏稅罰259,800 元（計至百元止）
    ，91年度按查明認定之銷售總額4,775,134 元處5%行為罰23
    8,756 元合計處罰鍰498,556 元，原告自認為自然人非經常
    買進賣出房屋，應售屋利得課綜合所得稅，恐係誤解法令。
    另依財政部89年10月19日臺財稅第890457254 號函，營業人
    之進項稅額准予扣抵或退還，應以已申報者為前提，並非營
    業人取得進項憑證均得扣抵。原告經人檢舉以個人名義興建
    房屋出售，其既未申報系爭進項憑證，被告機關無從循據首
    揭稅法第15條、第19條及第33條規定就形式及實質要件審查
    ，自非為當期之累積留抵稅額，依前揭解釋函否准扣抵銷項
    稅額並無不合等語，資為抗辯。
四、按「營利事業依法規定應給與他人憑證而未給與，應自他人
    取得憑證而未取得，或應保存憑證而未保存者，應就其未給
    與憑證、未取得憑證或未保存憑證而未保存者，經查明認定
    之總額，處百分之五罰鍰。」稅捐稽徵法第44條定有明文。
    次按「營業人之總機構及其他固定營業場所，應於開始營業
    前，分別向主管稽徵機關申請營業登記。」「營業人銷售貨
    物或勞務，應依本法營業人開立銷售憑證時限表規定之時限
    ，開立統一發票交付買受人。但營業性質特殊之營業人及小
    規模營業人，得掣發普通收據，免用統一發票。營業人依第
    十四條規定計算之銷項稅額，買受人為營業人者，應與銷售
    額於統一發票上分別載明之；買受人為非營業人者，應與銷
    售額合計開立統一發票。」「營業人除本法另有規定外，不
    論有無銷售額，應以每二月為一期，於次期開始十五日內，
    填具規定格式之申報書，檢附退抵稅款及其他有關文件，向
    主管稽徵機關申報銷售額、應納或溢付營業稅額。其有應納
    營業稅額者，應先向公庫繳納後，檢同繳納收據一併申報。
    」及「營業人有左列情形之一者，主管稽徵機關得依照查得
    之資料，核定其銷售額及應納稅額並補徵之：…三、未辦妥
    營業登記，即行開始營業，或已申請歇業仍繼續營業，而未
    依規定申報銷售額者。」「納稅義務人，有左列情形之一者
    ，除追繳稅款外，按所漏稅額處一倍至十倍罰鍰，並得停止
    其營業：一、未依規定申請營業登記而營業者。」行為時營
    業稅法第28條前段、第32條第1 項、第2 項、第35條第1 項
    、第43條第1 項第3 款及第51條第1 款分別定有明文。另稅
    捐主管機關財政部為使辦理裁罰機關對違章案件之裁罰金額
    或倍數有一客觀之標準可資參考，乃於81年8 月23日頒訂稅
    務違章案件裁罰金額或倍數參考表上開裁罰金額或倍數參考
    表，分別就稅捐稽徵法、綜合所得稅、營利事業所得稅、貨
    物稅、菸酒稅、營業稅等稅務違章案件之不同情節，訂定不
    同之處罰額度，復就行為人是否已補繳稅款、以書面或於談
    話筆（紀）錄中承認違章事實及何時承認；短漏報所得是否
    屬已填報扣免繳憑單、股利憑單及緩課股票轉讓所得申報憑
    單之所得等分別作為可否減輕處罰之事由，其除作原則性或
    一般性裁量基準外，另有例外情形之裁量基準，與法律授權
    目的尚無牴觸。從而，該參考表有關「綜合所得稅稅目第51
    條第1 款」部分：「一、未依規定申請營業登記而營業者：
    一、經第一次查獲者。按所漏稅額處三倍之罰鍰。但於裁罰
    處分核定前已補辦營業登記或不再繼續營業，並已報繳稅款
    、以書面或於談話筆（紀）錄中承認違章事實及承諾繳清罰
    鍰者，處一倍之罰鍰。…」自得作為稅捐稽徵機關裁處之依
    據，並無疑義。
五、上開事實概要欄所述之事實，為兩造所不爭執，並有原處分
    書、被告94年度財營業字第Ｚ0000000000000號處分書、原告
    新建屋成本分攤表、原告與新東營造公司87年6 月10日之工
    程承攬合約書、89年10月10日之工程承攬合約書案關統一發
    票、起造人名冊、原告與倪宗衍、徐明春、陳俊雄簽訂之合
    約、財政部94年12月15日臺財稅字第09404585510 號函、立
    法院財政委員會第75會期第1 次全體委員會會議紀錄、審查
    結果增減金額變更比較表、建物登記第二類謄本、新豐鄉○
    ○段1188地號等土地明細、原告94年4 月11日承諾書、新竹
    縣政府營利事業統一發證設立登記申請書、營業稅違章隨課
    核定稅額繳款書、檢舉函、被告所屬新竹縣分局94年3 月28
    日北區國稅竹縣三字第0940002059號函、倪宗衍、倪陳寶珠
    、李秀香、詹素真購買房地產說明書、土地增值稅申報書、
    土地增值稅徵銷檔查詢、新竹縣稅捐稽徵處房屋稅籍紀錄表
    、本院91年度訴字第640 號判決、被告所提原告房屋銷售額
    計算表、原告所銷售4 間房屋評定現值及土地公告現值資料
    明細等件分別附原處分卷、訴願卷及本院卷可稽，為可確認
    之事實。
六、歸納兩造之上述主張，本件爭執之重點厥為：原告於系爭年
    度是否有漏報銷售額情事？原告是否為營業人？原告提出之
    進項稅額可否主張扣抵？財政部81年1 月31日臺財稅第8116
    57956 號函有無牴觸憲法或中央法規標準法規定？本件有無
    本院91年度訴字第640 號判決之適用？被告所核課之營業稅
    ，有無違誤？本件原告是否具故意或過失？被告否准扣抵銷
    項稅額並處罰鍰，有無違誤？茲分述如下：
（一）按「在中華民國境內銷售貨物或勞務，及進口貨物，均應
      依本法規定課徵營業稅。」「營業稅之納稅義務人如左：
      一、銷售貨物或勞務之營業人。」「將貨物之所有權移轉
      與他人，以取得代價者，為銷售貨物。」「有左列情形之
      一者，為營業人：一、以營利為目的之公營、私營或公私
      合營之事業。二、非以營利為目的之事業、機關、團體、
      組織，有銷售貨物或勞務者。三、外國之事業、機關、團
      體、組織，在中華民國境內之固定營業場所。」行為時營
      業稅法第1 條、第2 條第1 款、第3 條第1 項、第6 條分
      別定有明文。因此，在中華民國境內銷售貨物，即應課徵
      營業稅；又將貨物之所有權移轉於他人取得代價者，為銷
      售貨物，此等銷貨貨物之營業人，應為營業稅之納稅義務
      人；又所謂營業人，並不以公、私法人團體之事業為限，
      即個人以營利為目的之私營事業亦包括在內。又社會上之
      交易活動所在多有，其中一時偶發性之交易，既無長期持
      續營利之意思存在，且在稽徵技術上，如何發現此等交易
      而掌握其稅源，亦有其實際上之困難，自無將其視為「營
      業行為」，而課徵營業稅之必要。基此，營業稅法規範之
      稅捐主體「營業人」及稅捐客體「銷售行為」，應具備「
      持續」及「營利」之特徵，如特定人所為之一次性偶發交
      易，即不屬營業稅法規範之對象至明。惟關於「在土地上
      建屋出售房地」之交易類型，其外觀雖僅有最後一次之銷
      售房屋行為，然該房屋自規劃興建迄出售完畢，須歷經較
      長之時間，其間會持續發生委請建築師設計、購買建材、
      僱工興建、發包工程或委託銷售等多個進貨行為存在，且
      其營業規模常高達數百餘萬元以上。因此，為完成建屋銷
      售之目標，須配合多個進貨行為，且整個活動須歷經較長
      之期間，自已符合「持續」及「營利」之要件，難謂為一
      時性及偶發性之交易行為，即屬營業稅法規範之銷售行為
      ，自應依法課徵營業稅。因此，原告主張僅興建前開房屋
      出售，並非經常買進賣出，應非營業稅法定義之營業人云
      云，尚不足採。
（二）財政部81年1 月31日臺財稅第000000000 號函令謂：「主
      旨：建屋出售核屬營業稅法規定應課徵營業稅之範圍，自
      本函發布日起，經建築主管機關核發建造執照者，除土地
      所有權人以持有一年以上之自用住宅用地，拆除改建房屋
      出售者外，均應依法辦理營業登記，課徵營業稅及營利營
      利事業所得稅。說明：…二、營業稅法第一條規定：『在
      中華民國境內銷售貨物或勞務及進口貨物，均應依本法規
      定課徵營業稅。』同法第三條第一項規定：『將貨物之所
      有權移轉他人，以取得代價者，為銷售貨物。』故在中華
      民國境內建屋出售，係屬在我國境內銷售貨物，自應依上
      開規定辦理。三、邇來迭據反映，營業人每多假借（利用
      ）個人名義建屋出售，規避營業稅與營利事業所得稅，造
      成依法登記納稅之業者稅負不公平，亟應予以改進遏止，
      以杜取巧。四、茲為明確界定應辦營業登記之範圍，及兼
      顧以自用住宅用地拆除改建房屋出售之事實，並維護租稅
      公平，特規定如次：（一）建屋出售者，除土地所有權人
      以持有一年以上之自用住宅用地，拆除改建房屋出售，應
      按其出售房屋之所得課徵綜合所得稅外，均應依法辦理營
      業登記，並課徵營業稅及營利事業所得稅。（二）前項土
      地所有權人以持有一年以上之自用住宅用地，拆除改建房
      屋出售者，於計算所得核課綜合所得稅時，應由該土地所
      有權人檢具建屋成本及費用之支出憑證暨有關契約，憑以
      計算其所得。五、本函發布日前，營業人假借（利用）個
      人名義建屋出售者，稽徵機關仍應依照本部八十年七月十
      日臺財稅第八０一二五０七四二號函規定，加強查核，賡
      續辦理。六、至本部七十三年五月二十八日臺財稅第五三
      八七五號函，有關個人出資建屋出售，其財產交易所得計
      課綜合所得稅之規定，適用之範圍，自本函發布日起，應
      以依本函規定免辦營業登記並免課徵營業稅及營利事業所
      得稅者為限。」即係中央財稅主管機關財政部基於職權，
      並依上開規定之立法意旨，就有關建屋出售應否課徵營業
      稅事項所作成之解釋，既未於法律規定之外另行創設新的
      權利義務，增加人民之負擔，亦未牴觸憲法及法律，自應
      於所解釋法律生效之日起，適用於與此有關之未確定案件
      。
（三）次按「自用住宅用地」，係指土地所有權人或其配偶、直
      系親屬於該地辦竣戶籍登記，且無出租或供營業用之住宅
      用地，為土地稅法第9 條所明定。此為土地稅法就該法使
      用「自用住宅用地」一語所為之立法解釋，自可適用於各
      項與稅法有關之法律或命令。本件原告於87年間以持分方
      式購入新竹縣新豐鄉○○段第1188號土地後，即與倪宗衍
      、徐明春、陳俊雄共同出名委請新東營造工程有限公司興
      建房屋6 間，原告分得2 間；另於89年間以持分方式購入
      新竹縣湖口鄉○○段第1347－11 號 土地後，即與劉美霞
      、陳文達共同出名委請新東營造工程有限公司興建房屋5
      間，原告亦分得2 間，隨後分別於88年及91年售出等情，
      業經原告於起訴狀事實欄所自承，復有工程承攬合約書、
      委建合約、建物登記謄本、購買房地產說明書等件附卷可
      稽。揆諸前揭說明，原告顯係以非自用住宅用地興建系爭
      房屋出售甚明。原告既非「土地所有權人以持有1 年以上
      之自用住宅用地，拆除改建房屋出售」，依上開財政部81
      年1 月31日臺財稅第000000000 號解釋函令意旨，原告銷
      售系爭房屋，自應依行為時營業稅法第28條前段、第32條
      第1 項、第35條第1 項規定，向主管稽徵機關申請營業登
      記，並於所定時限內，開立統一發票交付買受人，向主管
      稽徵機關申報銷售額、應納或溢付營業稅額。又原告銷售
      房屋之所得縱經稅捐稽徵機關核課綜合所得稅，因營業稅
      與綜合所得稅係屬不同稅目，其個別核定處分自屬不同案
      件，尚不得因本件課稅事實已受有綜合所得稅之核定，而
      可免除其負有申報繳納營業稅之義務。
（四）另按，行為時營業稅法施行細則第21條規定：「營業人以
      土地及其定著物合併銷售時，除銷售價格按土地與定著物
      分別載明者外，依房屋評定標準價格占土地公告現值及房
      屋評定標準價格總額之比例，計算定著物部分之銷售額。
      」本件原告將系爭房屋及坐落土地合併出售予第3 人，其
      中新竹縣新豐鄉中崙村中崙163 之6 號總價為3,500,000
      元、新竹縣新豐鄉中崙村中崙163 之7 號總價為3,500,00
      0 元、新竹縣湖口鄉○○路425 巷8 號總價為4,500,000
      元、新竹縣湖口鄉○○路425 巷10號總價為4,900,000 元
      ，均未分別約定房、地售價若干。又上開房屋之評定標準
      價格及土地公告現值分別為：新竹縣新豐鄉中崙村中崙16
      3 之6 號房屋評定標準價格431,700 元、土地公告現值14
      7,700 元；新竹縣新豐鄉中崙村中崙163 之7 號房屋評定
      標準價格473,700 元、土地公告現值108,992 元；新竹縣
      湖口鄉○○路425 巷8 號房屋評定標準價格417,200 元、
      土地公告現值420,000 元；新竹縣湖口鄉○○路425 巷10
      號房屋評定標準價格455,700 元、土地公告現值350,000
      元，分別有購買房地產說明書、契稅徵銷檔資料、土地增
      值稅徵銷檔資料等件附原處分卷及本院卷可參。參酌前開
      規定，系爭房屋之銷售額即應以房屋評定標準價格占土地
      公告現值及房屋評定標準價格總額之比例計算，故被告核
      算其銷售額分別為：新竹縣新豐鄉中崙村中崙163 之6 號
      2,610,938 元【計算式：3,500,000 元×（431,700 元/4
      31,700元＋147,700 元）＝2,610,938 元】、新竹縣新豐
      鄉中崙村中崙163 之7 號2,845,328 元【計算式：3,500,
      000 元×（473,700 元/473,700元＋108,992 元）＝2,84
      5,328 元】、新竹縣湖口鄉○○路425 巷8 號2,242,475
      元【計算式：4,500,000 元×（417,200 元/417,200元＋
      420,000 元）＝2,242,475 元】、新竹縣湖口鄉○○路42
      5 巷10號2,771,416 元【計算式：4,900,000 元×（455,
      700 元/455,700元＋350,000 元）＝2,771,416 元】，亦
      即88年漏報之銷售額為5,196,444 元【計算式：（2,610,
      938 元＋2,845,328 元）÷1.05＝5,196,444 元】；91年
      漏報之銷售額為4,775,134 元【計算式：（2,242,475 元
      ＋2,771,416 元）÷1.05＝4,775,134 元】，合計9,971,
      578 元，洵屬有據。
（五）復按，營業稅法第19條第1 項第1 款規定：「營業人左列
      進項稅額，不得扣抵進項稅額：一、購進之貨物或勞務未
      依規定取得並保存第三十三條所列之憑證者。」第33條規
      定：「營業人以進項稅額扣抵銷項稅額者，應具有載明其
      名稱、地址及統一編號之左列憑證：一、購買貨物或勞務
      時，所取得載有營業稅額之統一發票。二、有第三條第三
      項第一款規定視為銷售貨物，或同條第四項準用該條款規
      定視為銷售勞務者，所自行開立載有營業稅額之統一發票
      。三、其他經財政部核定載有營業稅額之憑證。」另「統
      一發票之種類及用途如左：一、三聯式統一發票：專供營
      業人銷售貨物或勞務與營業人，並依本法第四章第一節規
      定計算稅額時使用。第一聯為存根聯，由開立人保存，第
      二聯為扣抵聯，交付買受人作為依本法規定申報扣抵或扣
      減稅額之用，第三聯為收執聯，交付買受人作為記帳憑證
      。二、二聯式統一發票：專供營業人銷售貨物或勞務與非
      營業人，並依本法第四章第一節規定計算稅額時使用。第
      一聯為存根聯，由開立人保存，第二聯為收執聯，交付買
      受人收執。」復經統一發票使用辦法第7 條規定甚明。可
      知營業人以進項稅額扣抵銷項稅額者須具備上開法定要件
      ，始為得扣減稅額之進項稅額，並非不論營業人是否依規
      定取得合法進項憑證均得為扣減稅額之進項稅額。又「…
      依營業稅法第三十五條第一項規定，營業人不論有無銷售
      額，應按期填具申報書，檢附退抵稅款及其他有關文件，
      向主管稽徵機關申報銷售額、應納或溢付營業稅額。準此
      ，營業人之進項稅額准予扣抵或退還，應以已申報者為前
      提，故營業人違反營業稅法第五十一條第一款至第四款及
      第六款，據以處罰之案件，營業人如於經查獲後始提出合
      法進項憑證者，稽徵機關於計算其漏稅額時尚不宜准其扣
      抵銷項稅額。…」為財政部89年10月19日臺財稅第890457
      254 號函所明釋。上開函令係中央財稅主管機關財政部基
      於職權，依營業稅法第35條第1 項規定所作成之解釋，既
      未於法律規定之外另行創設新的權利義務，增加人民之負
      擔，亦未牴觸憲法及法律，自應於所解釋法律生效之日起
      ，適用於與此有關之未確定案件。經查，原告因未向主管
      稽徵機關申請營業登記，於所定時限內，開立統一發票交
      付買受人，向主管稽徵機關申報銷售額、應納或溢付營業
      稅額，並取具符合前揭營業稅法第33條各款所定要件之三
      聯式統一發票作為進項憑證，揆諸上開規定，自不得充為
      扣抵銷項稅額之進項憑證。另依前揭解釋函令，原告未辦
      理營業登記，建屋出售所取得之二聯式統一發票，於查獲
      後始提出，亦不符合扣抵銷項稅額之要件。因此，原告主
      張本案既認定原告有建屋出售之行為，則建屋之成本即營
      造廠所開立之二聯式發票4,200,000 元（含稅200,000 元
      ），即屬因營業行為而支付進項稅額，應從實質上經濟事
      實關係予以扣除，否則即不符合租稅法律主義所要求之公
      平及實質課稅原則云云，委無可採。
（六）固然，本院91年度訴字640 號判決理由載明：「…財政部
      八十一年一月三十一日臺財稅字第八一一六五七九五六號
      函，將個人建屋出售，限於土地所有權人以持有一年以上
      之自用住宅用地，拆除改建房屋出售者，課徵綜合所得稅
      ，其餘情形均應依法辦理營業登記，課徵營業稅及營利事
      業所得稅，與首揭說明不符，違背營業稅法第六條規定，
      增加課徵綜合所得稅法律所無之限制，於法不合，在此範
      圍內，應不予適用。」等語；最高行政法院93年度判字第
      1602號判決理由謂：「基於實質課稅原則，主管稽徵機關
      既認『未依規定申請營業登記擅自營業』之情形，應以實
      際營業人為營業稅之納稅義務人，則其核定銷項稅額及可
      以扣抵銷項稅額之情形為斷，不應選擇性地核定銷項稅額
      以實質為準，採認進項稅額卻又以發票之形式外觀為準，
      其實質課稅之立場始稱一貫。而未辦妥營業登記之營業人
      有進貨、銷貨之事實，實質上與辦妥營業登記之營業人之
      進貨、銷貨行為，既無不同，基於『平等原則』，即不得
      為差別之待遇，而應一體適用行為時營業稅法第15條第1
      項之規定，准其以進項稅額扣抵銷項稅額。」等語。但查
      上開判決與本案案情不同，且屬個案見解，並非判例，故
      無拘束本件之效力，附此敘明。
（七）本件原告於88年及91年間銷售系爭房屋，銷售額合計9,97
      1,578 元，本應向主管稽徵機關申請營業登記，並於所定
      時限內，開立統一發票交付買受人，向主管稽徵機關申報
      銷售額、應納或溢付營業稅額，惟其未依規定辦理，嗣經
      被告所屬新竹縣分局查獲，已如前述，自難謂無違反稅捐
      稽徵法第44條依規定應給與他人憑證而未給與及營業稅法
      第51條第1 款未依規定申請營業登記而營業之故意。縱認
      原告主觀上並無違章之故意，然其對其是否為營業人，應
      否向主管稽徵機關申請營業登記，開立統一發票交付買受
      人，向主管稽徵機關申報銷售額、應納或溢付營業稅額等
      ，理應存疑，並積極查閱相關法令規定，或向相關專業機
      構及人員查詢，於獲得正確及充分之資訊後因應之，其應
      注意、能注意，而不注意，即難謂過失責任。從而，被告
      認定原告之違章事實成立，除補徵其漏稅額498,579 元（
      即88年度為259,822 元，91年度為238,757 元）外，並依
      上開稅務違章案件裁罰金額或倍數參考表之規定，以原告
      係第1 次被查獲，於被告裁罰處分核定前已補繳稅款，並
      以書面承認違章事實及承諾繳清罰鍰，就88年度部分，依
      行為時之營業稅法第51條第1 款規定（另行為罰部分已逾
      核課期間），按所漏稅額259,822 元處1 倍漏稅罰259,80
      0 元（計至百元止）；另就91年度部分，依稅捐稽徵法第
      44條及營業稅法第51條第1 款規定採擇一從重處罰，按所
      查明之銷售總額4,775,134 元處5%行為罰238,756 元，合
      計處罰鍰498,556 元，經核既未逾越法定裁量範圍，且無
      與法律授權目的相違或出於不相關動機之裁量濫用，亦無
      消極不行使裁量權之裁量怠惰等情事，自難謂為不法。
七、綜上所述，被告以原告於88年及91年間銷售系爭房屋，未向
    主管稽徵機關申請營業登記，並於所定時限內，開立統一發
    票交付買受人，違章事證明確，乃對之補徵稅額並處罰鍰，
    其認事用法均無違誤，訴願決定遞予維持，亦無不合，原告
    徒執前詞，訴請撤銷原處分不利原告部分及訴願決定，均為
    無理由，應予駁回。
八、兩造其餘陳述於判決結果不生影響，無庸一一論列，併予敘
    明。
據上論結，本件原告之訴為無理由，爰依行政訴訟法第98條第3
項前段、第218條，民事訴訟法第385條第1項前段，判決如主文
。
中　　華　　民　　國　　96　　年　 　7　　月　 10  　 日
                  第 一 庭 審 判 長 法  官　王立杰
                                    法  官　周玫芳
                                    法  官　劉錫賢
上為正本係照原本作成。
如不服本判決，應於送達後20日內向本院提出上訴狀並表明上訴
理由，如於本判決宣示後送達前提起上訴者，應於判決送達後20
日內補提上訴理由書(須按他造人數附繕本)。
中　　華　　民　　國　　96　　年　 　7　　月　 10  　 日
                                    書記官  林佳蘋
